Jan Rapacz

Technik informatyk



Dane osobowe

E-mail rapacz2001@gmail.com

Numer telefonu 780044882

Umiejętności

Dobra znajomość HTML, CSS, JS

Komunikatywna znajomość języka angielskiego - B2

Znajomość baz danych MYSQL

Znajomość środowiska Node.js w tym frameworków React, Express

Znajomość narzędzi NPM, Git, Bash, **VSCode**

Komunikatywność, umiejętność pracy w zespole

Jestem absolwentem Technikum im. Walerego Goetla w Suchej Beskidzkiej o profilu technik informatyk. Obecnie studiuję Informatykę na Politechnice Śląskiej w Gliwicach. Programowaniem webowym interesuję się od kiedy zacząłem naukę w technikum. Mam już za sobą kilka projektów z użyciem najnowszych technologii webowych takich jak React czy

Express.js. Stale się doszkalam i podnoszę swoje kwalifikacje. Jestem osobą która szybko się

uczy - zależy mi na poznawaniu nowych technologii i zdobywaniu doświadczenia.

Doświadczenie

2019-11

Praktykant

- 2019-12

Zespół Szkół im. Walerego Goetla, Sucha Beskidzka

Opracowanie aplikacji "Wirtualny Spacer po Szkole" przy użyciu technologi webowych (HTML, CSS, JS). Administracja sieci i konfiguracja stanowisk

pracy dla uczniów i nauczycieli.

2019-06 - 2019-08 **Praktykant**

Fitech, Sucha Beskidzka

Praca z językiem G w środkowisku LabView. Zaznajomienie z procesami automatyzacji produkcji.

Wykształcenie

2021-09

Informatyka, Inżynier

- obecnie

Politechnika Śląsa, Gliwice

2017-09

Informatyka, Technik Informatyk

- 2021-04

Zespół Szkół im. Walerego Goetla, Sucha Beskidzka